臺灣臺南地方法院民事裁定
111年度司繼字第3902號
聲  請  人  財政部國有財產署南區分署即被繼承人徐吉明之遺
            產管理人
法定代理人  黃莉莉  
代  理  人  蔡奇宏  


上列聲請人因擔任被繼承人遺產管理人，聲請核定報酬，本院裁
定如下：
    主  文
聲請人得請求代為管理被繼承人徐吉明遺產之報酬為新臺幣參萬
元。
聲請程序費用新臺幣伍佰元由被繼承人之遺產負擔。
    理  由
一、按遺產管理人得請求報酬，其數額由法院按其與被繼承人之
    關係、管理事務之繁簡及其他情形，就遺產酌定之，必要時
    ，得命聲請人先為墊付，民法第1183條定有明文。次按聲請
    法院酌定遺產管理人報酬事件，專屬被繼承人住所地法院管
    轄；法院裁定酌給遺產管理人報酬時，得按遺產管理人所為
    遺產管理事務之繁簡，就被繼承人之財產，酌給相當報酬，
    家事事件法第141條準用第142條、第153條規定亦有明定。
    又聲請意旨雖以財政部訂頒之代管無人承認繼承遺產作業要
    點第13點第4款規定主張本件應按遺產現值百分之一核算，
    惟依前開作業要點所示，已明訂管理報酬應依民法第1183條
    規定聲請法院酌定，上開標準無從拘束法院，核先敘明。
二、本件聲請意旨略以：聲請人前經本院以110年度司繼字第293
    6號裁定選任為被繼承人徐吉明之遺產管理人，而被繼承人
    之不動產現由本院以111年度司執字第89343號強制執行進行
    中而執行之遺產價值為新臺幣（下同）1,947,000元，其遺
    產管理費用應以上開價額之百分之一點五計算等語，請求鈞
    院准予酌定聲請人就上開管理職務之報酬等語。
三、經查，本件聲請人為被繼承人之遺產管理人，被繼承人所有
    之不動產，總價值額約為1,947,000元乙節，經聲請人提出
    本院111年度司執字第89343號定期詢價函暨鑑價報告在卷可
    參，並經本院職權調查本院110年度司繼字第2936號卷，查
    核屬實，堪予認定。本院並考量本件遺產管理人所進行者為
    例行性職務，除辦理遺產管理人登記、公示催告與強制執行
    案件等職務外，並未執行其他繁重或複雜性事務，另斟酌被
    繼承人之整體遺產價值、聲請人專業能力、所需耗費之勞力
    程度及一般處理委任事務之合理報酬，核定本件遺產管理人
    之報酬(包含必要事務規費及交通費等)合計為30,000元，應
    屬適當，爰裁定如主文所示。
四、依家事事件法第181條第11項，裁定如主文。　　
中　　華　　民　　國　　111 　年　　11　　月　　1 　　日
                  家事法庭    司法事務官　陳妍文
以上正本係照原本作成。
如對本裁定抗告，須於裁定送達後10日內向本院提出抗告狀，並
應繳納抗告費新臺幣1,000元整。
中　　華　　民　　國　　111 　年　　11　　月　　2 　　日
                                  書記官　劉雙宜